臺灣橋頭地方法院刑事判決　　　　　　110年度審易字第623號
公　訴　人　臺灣橋頭地方檢察署檢察官
被　　　告　張慶賢



上列被告因竊盜案件，經檢察官提起公訴（110 年度偵字第5857
號），嗣被告就被訴事實為有罪之陳述，經本院告知簡式審判程
序之旨，並聽取當事人之意見後，由本院裁定進行簡式審判程序
，判決如下：
    主  文
張慶賢犯踰越安全設備侵入住宅竊盜罪，處有期徒刑柒月。未扣
案之犯罪所得三十二吋惠普液晶電視沒收，於全部或一部不能沒
收或不宜執行沒收時，追徵其價額。
    事  實
一、張慶賢意圖為自己不法之所有，基於加重竊盜之犯意，於民
    國108 年2 月12日凌晨0 時許，前往吳欣益位在高雄市○○
    區○○○街00號之住處，徒手開啟上址住處未上鎖之窗戶後
    ，踰越窗戶後侵入該住處內，徒手竊取吳欣益所有之32吋惠
    普液晶電視（價值新臺幣〈下同〉5,000 元）得手後隨即離
    去，並將上開電視棄置在高雄市旗山區麗湖某處。嗣吳欣益
    發覺遭竊後報警處理，經警據報後前往現場勘查並採集遺留
    之指紋送鑑定，鑑定比對結果與張慶賢檔存之指紋相符，始
    查悉上情。
二、案經高雄市政府警察局旗山分局報告臺灣橋頭地方檢察署檢
    察官偵查起訴。
    理  由
一、上開犯罪事實，業據被告於警詢、偵查及本院審理中坦承不
    諱（見警卷第1 至5 頁；偵卷第61至63頁；本院卷第67頁、
    第71頁、第73頁），核與證人即被害人吳欣益於警詢中之證
    述情節大致相符（見警卷第7 至13頁），並有刑案現場示意
    圖、高雄市政府警察局岡山分局刑案勘察報告及所附現場蒐
    證照片、高雄市政府警察局108 年4 月15日高市警刑鑑字第
    00000000000 號鑑定書、108 年6 月19日高市警刑鑑字第00
    000000000 號鑑定書、110 年1 月19日高市警刑鑑字第0000
    0000000 號鑑定書在卷可稽（見警卷第19頁、第23至37頁）
    ，足認被告之任意性自白與事實相符。本案事證明確，被告
    犯行洵堪認定，應依法論科。
二、論罪科刑：
  ㈠被告行為後，刑法第321 條第1 項業於108 年5 月29日修正
    公布，並自同年月31日起施行，該條文第1 項除本文將「犯
    竊盜罪」等字改為「犯前條（按即刑法第320 條竊盜罪）第
    一、二項之罪」外，就法定刑部分，亦從原先規定之「處6
    月以上、5 年以下有期徒刑，得併科新臺幣10萬元以下罰金
    」，修正為「處6 月以上5 年以下有期徒刑，得併科50萬元
    以下罰金」，經比較新舊法後，以修正前之規定較有利於被
    告，依刑法第2 條第1 項規定，自應適用最有利於行為人之
    法律，亦即依修正前之刑法第321 條第1 項規定論處。至起
    訴意旨認被告係犯108 年5 月29日修正後刑法第321 條第1
    項第1 款、第2 款，並於「附錄本案所犯法條全文」引用上
    開修正後之刑法第321 條法條全文，尚有未洽，附此敘明。
  ㈡按修正前刑法第321 條第1 項第2 款所謂「毀」係指毀損，
    稱「越」則指踰越或超越，祇要踰越或超越門扇、牆垣或安
    全設備之行為，使該門扇、牆垣或安全設備喪失防閑作用，
    即該當於前揭規定之要件；又該款之「門扇」，係專指門戶
    而言，而所謂「其他安全設備」，則指門扇、牆垣以外，依
    通常觀念足認防盜之一切設備而言，諸如門鎖、窗戶、冷氣
    孔、房間門或通往陽臺之門均屬之（最高法院55年台上字第
    547 號判例意旨、最高法院78年度台上字第4418號裁判要旨
    參照）。查被告徒手開啟未上鎖之窗戶後，侵入被害人上址
    住處內徒手行竊，被告此舉已使被害人之住處窗戶喪失防閑
    作用，揆諸前揭說明，均已符合「踰越安全設備」、「侵入
    住宅」加重要件無訛。
  ㈢核被告所為，係犯修正前刑法第321 條第1 項第1 款、第2
    款之踰越安全設備侵入住宅竊盜罪。被告於本案所為雖兼具
    修正前刑法第321 條第1 項第1 款、第2 款等2 種加重情形
    ，惟因竊盜行為祇有一個，仍僅成立一罪，於判決主文將各
    種加重情形順序揭明，理由並應引用各款即可（最高法院69
    年台上字第3945號判例意旨參照）。
  ㈣爰審酌被告前已有數次竊盜前科紀錄（尚不構成累犯），仍
    不思警惕及尊重他人財產法益，竟為貪圖不法利益，恣意竊
    取他人財物，侵害他人財產權，法治觀念顯欠佳，殊值非難
    ，且以踰越安全設備、侵入住宅之方式為之，亦妨礙他人住
    居安寧，影響社會治安，迄未賠償告訴人所受之損失，所為
    實有不該；惟念及被告犯後始終坦承全部犯行之態度，其行
    竊手段尚屬平和，未造成其他損害，兼衡被告自述教育程度
    ，工作及經濟狀況、家庭生活狀況（詳見本院卷第74頁）等
    一切情狀，量處如主文所示之刑。
三、沒收：
    按犯罪所得，屬於犯罪行為人者，沒收之；前二項之沒收，
    於全部或一部不能沒收或不宜執行沒收時，追徵其價額，刑
    法第38條之1 第1 項前段、第3 項分別定有明文。被告所竊
    得之32吋惠普液晶電視1 臺，核屬其本案之犯罪所得，未據
    扣案，亦未實際合法發還被害人，為避免被告因犯罪而坐享
    犯罪所得，揆諸前揭規定，應依刑法第38條之1 第1 項前段
    、第3 項規定宣告沒收，於全部或一部不能沒收或不宜執行
    沒收時，追徵其價額。
據上論斷，應依刑事訴訟法第273 條之1 第1 項、第299 條第1
項前段，修正前刑法第321 條第1 項第1 款、第2 款、刑法第2
條第1 項前段、第38條之1 第1 項前段、第3 項，刑法施行法第
1 條之1 第1 項，判決如主文。
本案經檢察官陳志銘提起公訴，檢察官鍾葦怡到庭執行職務。
中    華    民    國   110    年    10    月    15    日
                  刑事第四庭    法  官  陳芸葶
以上正本證明與原本無異。
如不服本判決應於收受送達後20日內向本院提出上訴書狀，並應
敘述具體理由；如未敘述上訴理由者，應於上訴期間屆滿後20日
內向本院補提理由書（均須按他造當事人之人數附繕本）「切勿
逕送上級法院」。
中    華    民    國   110    年    10    月    15    日
                                書記官  黃昰澧
附錄本件論罪科刑法條：
修正前刑法第321條
犯竊盜罪而有下列情形之一者，處六月以上、五年以下有期徒刑
，得併科新臺幣十萬元以下罰金：
一、侵入住宅或有人居住之建築物、船艦或隱匿其內而犯之者。
二、毀越門扇、牆垣或其他安全設備而犯之者。
三、攜帶兇器而犯之者。
四、結夥三人以上而犯之者。
五、乘火災、水災或其他災害之際而犯之者。
六、在車站、埠頭、航空站或其他供水、陸、空公眾運輸之舟、
    車、航空機內而犯之者。
前項之未遂犯罰之。